臺灣板橋地方法院刑事判決　　　　　　 100年度訴字第1600號
公　訴　人　臺灣板橋地方法院檢察署檢察官
被　　　告　吳文宏
上列被告因違反毒品危害防制條例案件，經檢察官提起公訴（10
0 年度毒偵字第3908號），本院合議庭裁定依簡式審判程序，判
決如下：
    主    文
吳文宏犯施用第一級毒品罪，累犯，處有期徒刑壹年。
    事    實
一、吳文宏前因犯施用毒品案件，經法院裁定令入勒戒處所執行
    觀察、勒戒後，認有繼續施用毒品之傾向，再裁定令入戒治
    處所施以強制戒治，於民國91年5 月7 日停止戒治處分出監
    。於94年間因犯過失致死案件，經臺灣高等法院以95年度交
    上易字第165 號刑事判決判處有期徒刑8 月確定，嗣減刑為
    有期徒刑4 月。另於95年間因犯施用毒品案件，經本院以95
    年度訴字第3345號刑事判決判處有期徒刑8 月確定；又因犯
    恐嚇案件，經本院以96年度易字第1853號刑事判決判處有期
    徒刑6 月確定；復因犯施用毒品案件，經本院以96年度訴字
    第1618號刑事判決判處有期徒刑10月確定，嗣上開三罪經減
    刑並裁定應執行有期徒刑11月確定，入監執行後於97年3 月
    27日假釋出監，所餘刑期交付保護管束，於97年6 月25日保
    護管束期滿，假釋未經撤銷，未執行之刑以已執行論。再因
    施用毒品案件，經本院以97年度訴字第5122號刑事判決判處
    有期徒刑10月確定，入監執行後於99年4 月30日執行完畢出
    監。詎其不知戒除毒癮，於前開矯治程序執行完畢釋放後5
    年內，曾為施用毒品犯行並經本院判刑確定，復基於施用第
    一級毒品海洛因之犯意，於100 年2 月26日晚上8 時許，在
    新北市○○區○○路69號住處內，以將海洛因置入針筒內加
    水稀釋後注射之方式（起訴書犯罪事實欄記載關於100 年2
    月27日20時30分為警採尿時回溯26小時內某時，在臺灣地區
    不詳處所施用第一級毒品海洛因部分，應予補充），施用海
    洛因1 次。嗣於100 年2 月27日晚上8 時許，為警在新北市
    ○○區○○街與文化路口盤查後，經吳文宏同意採取尿液送
    驗，發現檢驗結果呈可待因及嗎啡陽性反應，始查悉上情。
二、案經新北市政府警察局新莊分局移送臺灣板橋地方法院檢察
    署檢察官偵查起訴。
    理    由
一、本件被告吳文宏所犯係死刑、無期徒刑、最輕本刑為3 年以
    上有期徒刑以外之罪，其於本院準備程序中就被訴事實為有
    罪之陳述，經告知簡式審判程序之旨，並聽取檢察官及被告
    之意見後，合議庭裁定由受命法官獨任進行簡式審判程序，
    合先敘明。
二、上開犯罪事實，業經被告本院審理時坦承不諱，而被告上開
    為警採集尿液檢體之送驗結果，呈可待因及嗎啡陽性反應一
    節，亦有臺灣檢驗科技股份有限公司100 年3 月17日編號UL
    /2011/00000000號濫用藥物檢驗報告（檢體編號：DＺ000000
    00000 號）及新北市政府警察局新莊分局轄區列管毒品人口
    尿液採集送驗及檢體回復報告簽收簿各1 份在卷可稽，足徵
    被告前述任意性自白與事實相符，而堪採信。又被告有事實
    欄所載施用毒品前案紀錄，有臺灣高等法院被告前案紀錄表
    1 份附卷可查，被告於強制戒治執行完畢釋放後，5 年內曾
    犯施用毒品案件，經法院判處罪刑確定，則其再犯本件施用
    毒品案件，即非屬毒品危害防制條例第20條第3 項所稱「5
    年後再犯」之情形，檢察官自應依法追訴（參最高法院97年
    度第5 次刑事庭會議決議）。綜上，本件事證明確，被告犯
    行堪以認定，應依法論科。
三、查海洛因屬毒品危害防制條例第2 條第2 項第1 款所稱之第
    一級毒品，核被告所為，係違反該條例第10條第1 項之施用
    第一級毒品罪。被告持有海洛因進而施用，其持有之低度行
    為，應為施用之高度行為所吸收，不另論罪。而被告有事實
    欄所列刑事前案紀錄之情，有臺灣高等法院被告前案紀錄表
    1 份可參，其受有期徒刑之執行完畢，5 年以內故意再犯本
    件有期徒刑以上之罪，應依刑法第47條第1 項之規定，論以
    累犯，並加重其刑。審酌被告於本件以前，已因觸犯施用毒
    品案件先後歷經觀察、勒戒及強制戒治之矯治程序，以及法
    院判處刑期確定並執行完畢，其明知施用毒品為法所禁止之
    行為，竟仍不堅決戒除毒癮，再為本件施用第一級毒品之犯
    行，堪認其犯罪動機、手段、目的均甚不足取，所為雖嚴重
    危害自己身心健康，惟施用毒品行為於本質上係屬自我戕害
    行為，反社會性之程度較低，另被告犯罪後已於本院審理時
    坦承犯行，犯後態度尚可等一切情狀，量處如主文所示之刑
    ，以資處罰。
四、據上論斷，應依刑事訴訟法第273 條之1 第1 項、第284 條
    之1 、第299 條第1 項前段，毒品危害防制條例第10條第1
    項，刑法第11條前段、第47條第1 項，判決如主文。
本案經檢察官游璧庄到庭執行職務。
中    華    民    國   100    年    10    月    7     日
                  刑事第九庭  法  官  李俊彥
以上正本證明與原本無異。
如不服本判決應於收受送達後10日內向本院提出上訴書狀，並應
敘述具體理由；其未敘述上訴理由者，應於上訴期間屆滿後20日
內向本院補提理由書（均須按他造當事人之人數附繕本）「切勿
逕送上級法院」
                              書記官  林文達
中    華    民    國   100    年    10    月    7     日
附錄本案論罪科刑法條全文
毒品危害防制條例第10條
施用第一級毒品者，處 6 月以上 5 年以下有期徒刑。
施用第二級毒品者，處 3 年以下有期徒刑。